【裁判字號】    97,易,1226
【裁判日期】    970829
【裁判案由】    竊盜等
【裁判全文】
臺灣臺南地方法院刑事判決              97年度易字第1226號
聲  請  人  臺灣臺南地方法院檢察署檢察官
被      告  甲○○
                    (現於臺灣臺南監獄臺南分監)
上列被告因竊盜等案件，經檢察官提起公訴（97年度偵字第7295
、7451號），被告於本院準備程序進行中，先就被訴事實為有罪
之陳述，經本院裁定進行簡式審判程序，判決如下：
    主  文
甲○○犯如附表所示之各罪，各處如附表所示之刑。應執行有期
徒刑壹年貳月。
    事  實
一、本件犯罪事實及證據均引用檢察官起訴書之記載（如附件）
    。
二、本件係經被告於本院當庭表示認罪，而以簡式審判程序加以
    審理，此有本院準備程序筆錄附卷足憑，則依據刑事訴訟法
    第二百七十三條之二、同法第一百五十九條第二項之規定，
    不適用傳聞法則有關限制證據能力之相關規定。且依同法第
    三百十條之二之規定，準用第四百五十四條之規定，犯罪事
    實及證據得引用起訴書之記載，均合先敘明。
三、核被告所犯如附表編號一、四所為，均係犯刑法第三百二十
    條第一項之普通竊盜罪；所犯如附表編號二所為，係犯刑法
    第三百二十一條第一項第二款之加重竊盜罪；所犯如附表編
    號三所為，係犯刑法第三百零六條第一項之侵入住宅罪、同
    法第三百二十一條第一項第三款、第二項之加重竊盜未遂罪
    及同法第三百五十四條之毀損罪；所犯如附表編號五所為，
    係犯刑法第三百二十一條第一項第三款之加重竊盜罪。被告
    所犯上開各罪名，均犯意有別、行為殊異，應予分論併罰。
    另被告就附表編號３所示之竊盜犯行，已著手於竊盜行為之
    實施，然尚未得手財物為未遂，依刑法第二十五條第二項之
    規定，按既遂犯之刑度減輕之。爰審酌被告正值年輕，不思
    循正途賺取所需，屢犯竊行，法治概念薄弱，且被告於短時
    間內犯下多次竊盜犯行，對民眾財產安全及社會治安均已造
    成相當危害，及被告犯後坦認犯行，態度良好等一切情狀，
    量處如主文所示之刑及易科罰金之折算標準，並定其應執行
    之刑，以資懲儆。
四、依刑事訴訟法第二百七十三條之一第一項、第三百十條之二
    、第二百九十九條第一項前段，刑法第三百零六條第一項、
    第三百二十條第一項、第三百二十一條第一項第二款、第三
    款、第二項、第三百五十四條、第二十五條第二項、第五十
    一條第五款，刑法施行法第一條之一第一項、第二項前段，
    判決如主文。
本案經檢察官劉聰熙到庭執行職務。
中    華    民    國    97    年    8    月    29     日
                  刑事第三庭    法  官  鄧希賢
以上正本證明與原本無異。
如不服本判決應於收受本判後10日內向本院提出上訴書狀，並應
敘述具體理由。如未敘述上訴理由者，應於上訴期間屆滿後20日
內向本院補提理由書狀（均須按他造當事人之人數附繕本）「切
勿逕送上級法院」。
                                書記官  林怡芳
中    華    民    國    97    年    8    月    29     日
附表：
┌──┬────┬────┬───────┬─────┬───┬────┐
│編號│時間    │地點    │行為手段與所得│所犯法條  │宣告刑│  沒收  │
├──┼────┼────┼───────┼─────┼───┼────┤
│１  │96年12月│延平國中│徒手竊取辦公桌│刑法第320 │有期徒│無      │
│    │31日上午│輔導室辦│上之硬幣一、二│條第1項普 │刑參月│        │
│    │        │公室    │百元          │通竊盜罪  │      │        │
├──┼────┼────┼───────┼─────┼───┼────┤
│２  │97年2月4│（延平國│打破窗戶玻璃後│刑法第321 │有期徒│無      │
│    │日上午  │中內）臺│，進入辦公室，│條第1項第2│刑柒月│        │
│    │        │南社區大│徒手竊取辦公室│款加重竊盜│      │        │
│    │        │學會計室│抽屜內之硬幣一│罪        │      │        │
│    │        │        │百餘元        │          │      │        │
├──┼────┼────┼───────┼─────┼───┼────┤
│３  │97年4月 │臺南縣永│破壞木製柵欄後│刑法第321 │有期徒│被告供犯│
│    │25日下午│康巿大橋│爬入徐孟暉住宅│條第1項第3│刑肆月│罪所用之│
│    │3時20分 │二街51巷│，再以手推菜藍│款、第2項 │      │工具即手│
│    │許      │43號    │車砸毀該住宅窗│加重竊盜未│      │推菜藍車│
│    │        │        │戶玻璃後，侵入│遂罪      │      │一台，未│
│    │        │        │住宅內部行竊  │          │      │經扣案，│
│    │        │        │              ├─────┼───┤且非屬被│
│    │        │        │              │刑法      │有期徒│告所有之│
│    │        │        │              │第306條第1│刑貳月│物，不予│
│    │        │        │              │項之侵入住│      │宣告沒收│
│    │        │        │              │宅罪      │      │        │
│    │        │        │              ├─────┼───┤        │
│    │        │        │              │刑法第354 │有期徒│        │
│    │        │        │              │條第1項之 │刑貳月│        │
│    │        │        │              │毀損罪    │      │        │
│    │        │        │              │          │      │        │
├──┼────┼────┼───────┼─────┼───┼────┤
│４  │97年4月 │臺南巿北│徒手竊取乙○○│刑法第320 │有期徒│無      │
│    │30日下午│區○○路│之皮包（內有現│條第1項普 │刑參月│        │
│    │2時許   │四段四五│七百元及身分證│通竊盜罪  │      │        │
│    │        │六號瑪吉│一張）        │          │      │        │
│    │        │泡沫紅茶│              │          │      │        │
│    │        │店      │              │          │      │        │
├──┼────┼────┼───────┼─────┼───┼────┤
│５  │97年5月 │延平國中│持垃圾夾撬開電│刑法第321 │有期徒│被告供犯│
│    │10日上午│教職員辦│門鎖，進入教職│條第1項第3│刑柒月│罪所用之│
│    │10時許  │公室    │員辦公室，持剪│款加重竊盜│      │工具即垃│
│    │        │        │刀撬開抽屜，竊│罪        │      │圾夾及剪│
│    │        │        │取ＣＤ盒二只  │          │      │刀一把，│
│    │        │        │              │          │      │為延平國│
│    │        │        │              │          │      │有之物，│
│    │        │        │              │          │      │業經發還│
└──┴────┴────┴───────┴─────┴───┴────┘
附錄論罪科刑條文：
中華民國刑法第320條第1項
（普通竊盜罪）
意圖為自己或第三人不法之所有，而竊取他人之動產者，為竊盜
罪，處5年以下有期徒刑、拘役或500元以下罰金。
中華民國刑法第321條
（加重竊盜罪）
犯竊盜罪而有左列情形之一者，處6 月以上、5 年以下有期徒刑
：
一、於夜間侵入住宅或有人居住之建築物、船艦或隱匿其內而犯
    之者。
二、毀越門扇、牆垣或其他安全設備而犯之者。
三、攜帶兇器而犯之者。
四、結夥三人以上而犯之者。
五、乘火災、水災或其他災害之際而犯之者。
六、在車站或埠頭而犯之者。
前項之未遂犯罰之。
刑法第354條
毀棄、損壞前二條以外之他人之物或致令不堪用，足以生損害於
公眾或他人者，處2 年以下有期徒刑、拘役或500 元以下罰金。
刑法第306條
無故侵入他人住宅、建築物或附連圍繞之土地或船艦者，處1 年
以下有期徒刑、拘役或300 元以下罰金。
無故隱匿其內，或受退去之要求而仍留滯者，亦同。


司法院資訊處製作；財團法人民間司法改革基金會備份。
